【裁判字號】    99,易,84
【裁判日期】    990128
【裁判案由】    傷害等
【裁判全文】
臺灣桃園地方法院刑事判決                99年度易字第84號
公  訴  人  臺灣桃園地方法院檢察署檢察官
被      告  甲○○
上列被告因傷害等案件，經檢察官聲請簡易判決處刑（98年度偵
字第25996 號），本院認不宜以簡易判決處刑（98桃簡字第3776
號），改依通常程序審理，判決如下︰
    主  文
本件公訴不受理。
    理  由
一、按檢察官聲請以簡易判決處刑之案件，經法院認為有刑事訴
    訟法第451 條之1 第4 項但書之情形者，應適用通常程序審
    判之，刑事訴訟法第452 條定有明文。查本件被告甲○○被
    訴傷害等乙案，本院於審理後，認有刑事訴訟法第451 條之
    1 第4 項但書第3 款之情形，不宜以簡易判決處刑，爰依同
    法第452 條之規定，改用通常程序審判之，合先敘明。
二、本件聲請簡易判決處刑意旨略以：甲○○與乙○○係址設桃
    園縣蘆竹鄉○○路○ 段480 號「王宮飲食店」之同事，於民
    國98年10月18日晚間10時許，2 人因細故發生爭執，甲○○
    竟基於公然侮辱之犯意，在上開飲食店大廳不特定人得以共
    見共聞之處所，先以「幹你娘、機掰、靠杯」( 臺語) 粗鄙
    言語辱罵乙○○。甲○○另基於傷害之犯意，於同日晚間10
    時30分許，在上開飲食店置物間，以腳踹乙○○，致乙○○
    受有左第五蹠骨骨折及左胸挫傷等傷害。因認被告涉犯刑法
    第309 條第1 項公然侮辱罪嫌及第277 條第1 項傷害罪嫌等
    語。
三、惟按告訴乃論之罪，告訴人於第一審言詞辯論終結前得撤回
    其告訴，告訴經撤回者，法院應諭知不受理之判決，並得不
    經言詞辯論為之，刑事訴訟法第238 條第1 項、第303 條第
    3 款及第307 條分別定有明文。經查，本件被告被訴涉犯刑
    法第309 條第1 項公然侮辱罪及刑法第277 條第1 項傷害罪
    ，依同法第314 條及第287 條前段之規定，須告訴乃論，而
    告訴人甲○○於99年1 月27日已具狀撤回告訴，有刑事撤回
    告訴狀1 紙在卷可參，揆諸前開法律規定，本件爰不經言詞
    辯論，逕行諭知不受理之判決。
四、據上論斷，應依刑事訴訟法第452 條、第303 條第3 款、第
    307 條，判決如主文。
中    華    民    國    99    年    1     月    28    日
                  刑事第二庭審判長法  官      徐培元
                                  法  官      陳德池
                                  法  官      黃裕民
以上正本證明與原本無異。
如不服本判決，應於判決送達後10日內向本院提出上訴狀（應附
繕本）。
                                  書記官      劉家蕙
中    華    民    國    99    年    2     月    3     日
中華民國刑法(94.02.02)第309條
（公然侮辱罪）
公然侮辱人者，處拘役或 3 百元以下罰金。
以強暴犯前項之罪者，處 1 年以下有期徒刑、拘役或 5 百元以
下罰金。
中華民國刑法(94.02.02)第277條
（普通傷害罪）
傷害人之身體或健康者，處 3 年以下有期徒刑、拘役或 1 千元
以下罰金。
犯前項之罪因而致人於死者，處無期徒刑或 7 年以上有期徒刑
；致重傷者，處 3 年以上 10 年以下有期徒刑。

司法院資訊處製作；財團法人民間司法改革基金會備份。
